【裁判字號】    92,交抗,353
【裁判日期】    920408
【裁判案由】    違反道路交通管理處罰條例
【裁判全文】
臺灣高等法院刑事裁定                            九十二年度交抗字第三五三號
    抗告人即
    受處分人    甲○○
右抗告人因違反道路交通管理處罰條例案件，不服台灣士林地方法院中華民國九十二
年二月二十七日裁定（九十一年度交聲字第一０二二號），提起抗告，本院裁定如左
：
    主  文
抗告駁回。
    理  由
一、抗告意旨略以：抗告人即受處分人駕駛之ＣＳ─三七六六號自用小客車車窗貼有
    反光紙，從車後面、側面均不能辨清車內情況，是警員之說辭難以採信。又服替
    代役之助理張倖瑋在法庭自述弱視，自不能判斷當時抗告人有無繫安全帶。抗告
    人當時係因發現車子有異聲，當然有下車之可能，且當時對面車道並無一車，抗
    告人下車亦無生命危險或交通大亂之虞，為此提起抗告云云。
二、按汽車行駛於道路上，其汽車駕駛人或前座乘客未繫安全帶者，處駕駛人新台幣
    一千五百元罰鍰，道路交通管理處罰條例第三十一條第一項前段定有明文。
三、本件抗告人即受處分人於民國（以下同）九十年八月六日（原審誤載為三十日）
    下午一時五十二分許，駕駛ＣＳ─三七六六號自用小客車，沿台北市○○區○○
    街七十二巷往康樂街方向行駛，未繫安全帶，經台北市政府警察局舉發違反道路
    交通管理事件，台北市交通事件裁決所依道路交通管理處罰條例第三十一條第一
    項前段規定，裁處一千五百元之罰鍰，受處分人不服向原審聲明異議。
四、經查：抗告人於前揭時地駕駛前述車輛時，確未繫安全帶之事實，業據證人即台
    北市政府警察局內湖分局康樂派出所警員陳俊安於原審證述甚明（見原審九十一
    年十一月一日訊問筆錄），並有台北市政府警察局舉發違反道路交通管理事件通
    知單、台北市交通事件裁決所違反道路交通管理事件裁決書等附卷可憑，且證人
    陳俊安發現抗告人未繫安全帶，係其騎乘機車搭載證人即服替代役之助理張倖瑋
    ，行駛於抗告人之後方時，適前方路口之燈號為紅燈，抗告人停車等待，證人陳
    俊安乃沿抗告人車輛右方，上前輕敲抗告人之右方車窗玻璃，囑抗告人左轉上前
    開至一適合停車之處停車等待，證人陳俊安即上前告知抗告人其違規行為，並掣
    發舉發通知單予抗告人收受之事實，除據證人陳俊安證述無訛外（見同上筆錄）
    ，並與證人張倖瑋證稱：「（問：當天情形如何？）我們到康樂街有一台車子沒
    有繫安全帶，是陳俊安看到的，‧‧‧我們跟著受處分人約二、三十公尺，受處
    分人遇到紅燈停下，我們攔停受處分人後有請受處分人出示證件」、「（問：攔
    下受處分人的車子後，是否直接過去，還是有去處理別的事？）我是直接跟過去
    的」等情（見原審九十一年十一月十二日訊問筆錄）相合，堪認抗告人確有前述
    未繫安全帶之違規行為。抗告人雖辯稱：伊車左前方輪胎沾黏有一紅色塑膠提袋
    ，於等待紅燈號誌轉換時，伊乃解開安全帶欲下車拿掉，致遭證人誤為未繫安全
    帶云云。惟抗告人於停車等待紅燈燈號轉換之前，證人陳俊安即已看到抗告人未
    繫安全帶，其始終緊跟著抗告人車輛行駛，抗告人根本沒有要下車跡象，抗告人
    車輛停止處尚有三、四部汽車在前等待等節，迭據證人陳俊安證稱明確（見原審
    九十一年十一月一日訊問筆錄），而前開巷道狹窄，約僅得供來回各一汽車及一
    機車行駛，已為抗告人所不爭執，抗告人僅因輪胎沾黏有塑膠提袋，竟不顧生命
    安全及該處可能因此交通大亂等情，急欲貿然下車取下該塑膠袋，顯不合情理。
    又證人陳俊安當天係執行巡邏勤務，穿著警察制服，因下雨，外著黃色雨衣，其
    始終跟隨抗告人車輛之後行駛，並非自其所任職之康樂派出所左轉至康樂路七十
    二巷，更無不慎與抗告人車輛發生擦撞之事等情，亦經證人張倖瑋陳述在卷（見
    原審九十一年十一月十二日訊問筆錄），並有勤務表乙件在卷可稽。然抗告人自
    收受前開舉發通知單後，先稱：為檢查車胎異聲及方向燈乃解下安全帶，準備下
    車，警員陳俊安竟著便服外出，騎車右轉至前開巷道時不慎擦撞伊車右前方保險
    桿，雙方刮下一片白漆云云（見卷附陳情書），經舉發機關函復抗告人確有違規
    行為，仍請接受裁處後，又以「下車準備拿掉塑膠帶」為由聲明異議，嗣於原審
    調查時，復稱：「欲拿掉塑膠袋及小石頭」、「我不能確定他是否有穿制服」，
    再於本院狀稱車子有異聲，當然有下車之可能，其供述前後不一，難以採信。再
    抗告人雖又辯稱：其車窗有貼反光紙，從車後面、側面均不能辨清車內情況，且
    證人張倖瑋在法庭自述弱視，自不能判斷當時抗告人有無繫安全帶云云，但當天
    是陰天有下毛毛雨，故反光紙不會有反光的問題，亦經證人陳俊安證述屬實（見
    原審九十一年十一月一日訊問筆錄），且證人陳俊安當天因下雨而穿著黃色雨衣
    ，亦如前所述，縱證人張倖瑋有抗告人所指弱視之情，惟其於原審乃證述其沒有
    看清楚抗告人是否繫安全帶（見原審九十一年十一月十二日訊問筆錄），即證人
    張倖瑋從未直接證稱抗告人當時未繫安全帶，而原審及本院亦未逕僅以證人張倖
    瑋之證詞以認定抗告人當時未繫安全帶，從而，抗告人此部分辯解亦不足採。
五、綜上所述，本件抗告人於九十年八月六日下午一時五十二分許，駕駛ＣＳ─三七
    六六號自用小客車，沿台北市○○區○○街七十二巷往康樂街方向行駛時，確未
    繫安全帶。原裁定因認原處分機關據以援引首揭條項之規定，裁處一千五百元罰
    緩之處分，核無違誤，乃裁定駁回抗告人之異議，經核原裁定認事用法，尚無不
    合。抗告人仍執前詞指摘原裁定不當，為無理由，應予駁回。
據上論結，應依道路交通案件處理辦法第二十六條，刑事訴訟法第四百十二條，裁定
如主文。
中      華      民      國      九十二    年      四    月      八    日
                              臺灣高等法院交通法庭
                                  審判長法  官  溫  耀  源
                                        法  官  何  菁  莪
                                        法  官  邱  同  印
右正本證明與原本無異。
不得再抗告。
                                        書記官  莊  昭  樹
中      華      民      國    九十二    年      四      月      八      日


司法院資訊處製作；財團法人民間司法改革基金會備份。
